臺灣基隆地方法院刑事判決              100年度易字第420號
公  訴  人  臺灣基隆地方法院檢察署檢察官
被      告  林孟飛
上列被告因竊盜等案件，經檢察官提起公訴（一百年度偵字第三
五○二、三五六二、三六○九、三七七四號），而被告所犯並非
死刑、無期徒刑、最輕本刑為三年以上有期徒刑之罪或高等法院
管轄第一審之案件，被告於本院準備程序先就被訴事實均為有罪
之陳述，本院於告知被告簡式審判程序之旨，並聽取當事人之意
見後，裁定進行簡式審判程序，判決如下：
    主  文
林孟飛竊盜，累犯，處有期徒刑陸月，如易科罰金，以新臺幣壹
仟元折算壹日。又攜帶兇器竊盜，未遂，累犯，處有期徒刑肆月
，如易科罰金，以新臺幣壹仟元折算壹日。又竊盜，累犯，處有
期徒刑陸月，如易科罰金，以新臺幣壹仟元折算壹日。又竊盜，
累犯，處有期徒刑伍月，如易科罰金，以新臺幣壹仟元折算壹日
。應執行有期徒刑壹年貳月，如易科罰金，以新臺幣壹仟元折算
壹日。
    事實及理由
一、本件犯罪事實、證據及應適用之法條，除下列更正及補充外
    ，餘均引用檢察官起訴書之記載（如附件）：
  (一)起訴書犯罪事實欄一有關被告林孟飛構成累犯之前科記載應
    更正為「林孟飛前因施用第一級毒品案件二罪，經本院分別
    判處有期徒刑七月及七月，併定其應執行刑為有期徒刑八月
    確定；又因施用第一級毒品案件三罪，經本院分別判處有期
    徒刑七月、七月及七月確定，此三罪再經本院裁定其應執行
    刑為有期徒刑一年二月確定；上開二應執行刑接續執行，於
    民國九十九年四月七日縮刑期滿執行完畢（嗣因接續執行另
    案拘役刑，而於同年七月十六日拘役執行完畢出監）。」
  (二)證據欄應補充「被告林孟飛於本院準備及審判程序之自白暨
    對被訴罪名為認罪之陳述」。
二、論罪科刑
  (一)按刑法第三百二十一條第一項第三款之攜帶兇器竊盜罪，係
    以行為人攜帶兇器竊盜為其加重條件，此所謂兇器，其種類
    並無限制，凡客觀上足對人之生命、身體、安全構成威脅，
    具有危險性之兇器均屬之，且祇須行竊時攜帶此種具有危險
    性之兇器為已足，並不以攜帶之初有行兇之意圖為必要。又
    此所謂之攜帶兇器，該兇器不必原屬行竊者本人所有，亦不
    以自他處攜至行竊處所為必要，縱在行竊場所隨手拾取應用
    ，其有使人受傷害之危險既無二致，自仍應屬上述攜帶兇器
    之範疇。最高法院七十九年台上字第五二五三號刑事判例及
    九十年度台上字第一二六一號刑事判決可資參照。被告於起
    訴書犯罪事實欄一之(二)所持用之剪刀，雖係其於行竊之車上
    隨手拿取，惟剪刀係屬刀具，倘持以揮擊他人，自足以殺傷
    人之生命、身體，而屬於具有危險性之兇器無疑。是核被告
    如起訴書犯罪事實欄一之(一)(三)(四)所為，均係犯刑法第三百二
    十條第一項之竊盜罪，至如起訴書犯罪事實欄一之(二)所為，
    則係犯刑法第三百二十一條第二項、第一項第三款之攜帶兇
    器竊盜未遂罪。
  (二)被告所為如起訴書犯罪事實欄一之(一)(二)(三)(四)所列四件竊盜犯
    行，犯意各別，行為互殊，應予分論併罰。
  (三)被告有如事實欄一所載之刑案前科及有期徒刑執行紀錄，有
    臺灣基隆地方法院檢察署刑案資料查註紀錄表及臺灣高等法
    院被告前案紀錄表在卷為憑，其於有期徒刑執行完畢後五年
    內，故意再犯本案有期徒刑以上之各罪，均為累犯，俱應依
    法加重其刑。
  (四)被告已著手於起訴書犯罪事實欄一之(二)所列竊盜行為，然因
    無法發動行竊標的之汽車而未竊取得手，係未遂犯，爰依刑
    法第二十五條第二項之規定，按既遂犯之刑減輕之。
  (五)爰審酌被告前有搶奪、傷害及多次施用毒品與竊盜前科，有
    上開刑案資料查註紀錄表及被告前案紀錄表可參，素行非佳
    ，其正當壯年，不思以正當途徑獲取財物，反而利用其駕駛
    小客車、大貨車及操作挖土機等技能，竊取他人財物，致本
    案被害人分別受有相當財物損害，犯罪動機及手段均非足取
    ；惟其對所犯均自白不諱，犯後態度尚非甚惡，其如起訴書
    犯罪事實欄一之(一)(三)所竊得之車輛業經警尋獲後返還被害人
    ，兼衡其智識程度等一切情狀，分別量處如主文所示之刑，
    並考量其罪數等因素，酌定其應執行之刑，及均諭知易科罰
    金之折算標準示懲。
據上論斷，應依刑事訴訟法第二百七十三條之一第一項、第二百
九十九條第一項本文、第三百十條之二、第四百五十四條第二項
，刑法第三百二十條第一項、第三百二十一條第二項、第一項第
三款、第四十七條第一項、第五十一條第五款，刑法施行法第一
條之一第一項、第二項本文，判決如主文。
本案經檢察官高永棟到庭執行職務。
中    華    民    國    100    年    10    月    31   日
                  刑事第四庭  法  官  陳賢德
以上正本證明與原本無異。
如不服本判決應於收受送達後10日內向本院提出上訴書狀，並應
敘述具體理由；其未敘述上訴理由者，應於上訴期間屆滿後20日
內向本院補提理由書(均須按他造當事人之人數附繕本)「切勿逕
送上級法院」。
中    華    民    國   100    年    10    月    31    日
                              書記官  王靜敏
附錄論罪科刑法條
中華民國刑法第三百二十條第一項
意圖為自己或第三人不法之所有，而竊取他人之動產者，為竊盜
罪，處五年以下有期徒刑、拘役或五百元以下罰金。
中華民國刑法第三百二十一條第一項第三款、第二項
犯竊盜罪而有下列情形之一者，處六月以上、五年以下有期徒刑
，得併科新臺幣十萬元以下罰金：
三、攜帶兇器而犯之者。
前項之未遂犯罰之。
附件：
臺灣基隆地方法院檢察署檢察官起訴書
                                     100年度偵字第3502號
                                     100年度偵字第3562號
                                     100年度偵字第3609號
                                     100年度偵字第3774號
    被     告  林孟飛  男 34歲(民國○○年○月○○日生)
                       住基隆市安樂區○○○路1巷192號10
                       樓（現另案在法務部矯正署基隆看守
                       所羈押中）
                       身分證統一編號：Ｚ000000000號
上列被告因竊盜案件，業經偵查終結，認應提起公訴，茲將犯罪
事實及證據並所犯法條分敘如下：
        犯罪事實
一、林孟飛前因施用第一級毒品案件，經基隆地方法院於民國97
    年3月19日，以97年度訴字第272號判決判處有期徒刑7月、7
    月、應執行有期徒刑8月確定，又因施用第一級毒品案件，
    經同法院於97年8月21日，以97年度訴字第1070號判決判處
    有期徒刑7月確定，再因施用第一級毒品案件，經同法院於
    97年10月24日，以97年度訴字第1375號判決判處有期徒刑7
    月、7月、應執行有期徒刑8月確定，嗣經同法院就97年度訴
    字第1070及1375號判決所定之刑，另以97年度聲字第1171號
    裁定應執行有期徒刑1年2月確定，前開案件甫於99年5月21日
    接續執行完畢。詎林孟飛猶不知悔改，意圖為自己不法之所
    有，而有下列犯行：
    (一)、於100年7月10日上午7時許，前往基隆市○○街57巷口
        ，利用林志明所有之車牌號碼GM－303號營業大貨車車
        門未上鎖之機會，以拾得之鐵片，插入該營業大貨車之
        電門後，發動該營業大貨車而行竊得手，嗣於同日上午
        11時許，駕駛該營業大貨車前往基隆市○○○街62巷幸
        大建設工地欲行竊時，因車輪陷入泥濘中無法動彈，林
        孟飛遂棄車逃離現場。
    (二)、於100年7月10日晚上8時許，駕駛車牌號碼DE－0479號
        自用小客車，前往基隆市○○路2巷八尺門觀光漁市停
        車場，利用張焜焰所有停放於該處之車牌號碼756－GC
        號營業大貨車車門未上鎖之際，侵入該車內，以車內取
        得客觀上足以對人之生命、身體、安全構成威脅，具有
        危險性之剪刀1把，插入該營業大貨車之鑰匙孔，欲竊
        取該營業大貨車，嗣因無法發動該營業大貨車而未能得
        逞。
    (三)、於100年7月17日凌晨0時許，前往基隆市港西3號碼頭旁
        ，將地上拾得之鐵片磨平後，發動楊萬吉所有停放於該
        處之車牌號碼136－ZT號營業大貨車後，竊取該營業大
        貨車得手。
    (四)、於100年7月17日凌晨3時許，駕駛前開竊得之車牌號碼
        136－ZT號營業大貨車，至基隆市○○○路55之1號深澳
        國小前工地，以駕駛工地內之挖土機搬運工地內之鐵板
        至前開營業大貨車上之方式，竊取謝啟仁所管理之鐵板
        共6片，得手後，欲駕駛前開大貨車離開現場時，因鐵
        板之重量過重，又將其中3片竊得之鐵板卸下，再將剩
        餘之3塊鐵板，載往新北市三重區、五股區附近，出售
        予真實姓名年籍不詳之人，得款新臺幣3萬餘元後，供
        己花用。
    嗣經警循線追查，始查悉前開犯罪事實。
三、案經內政部警政署基隆港務警察局、基隆市警察局第二分局
    及基隆市警察局第四分局報告偵辦。
        證據並所犯法條
一、證據清單及待證事實：
 ┌─┬───────────┬─────────────┐
 │編│   證  據  清  單     │     待  證  事  實       │
 │號│                      │                          │
 ├─┼───────────┼─────────────┤
 │一│被告林孟飛之自白      │全部犯罪事實。            │
 ├─┼───────────┼─────────────┤
 │二│證人林志明與施萬訓之證│犯罪事實欄一、(一)所示之犯罪│
 │  │述                    │事實。                    │
 ├─┼───────────┼─────────────┤
 │三│證人張焜焰及李健民之證│犯罪事實欄一、(二)所示之犯罪│
 │  │述                    │事實。                    │
 ├─┼───────────┼─────────────┤
 │四│證人楊萬吉及林春風之證│犯罪事實欄一、(三)所示之犯罪│
 │  │述                    │事實。                    │
 ├─┼───────────┼─────────────┤
 │五│證人謝啟仁及林春風之證│犯罪事實欄一、(四)所示之犯罪│
 │  │述                    │事實。                    │
 ├─┼───────────┼─────────────┤
 │六│贓物認領保管單2紙     │證人楊萬吉及林志明領回遭竊│
 │  │                      │車輛之事實。              │
 ├─┼───────────┼─────────────┤
 │七│行竊現場、棄置車輛現場│全部犯罪事實。            │
 │  │照片及監視錄影翻拍照片│                          │
 └─┴───────────┴─────────────┘
二、核被告就犯罪事實欄一、(一)、(三)及(四)部分所為，係犯刑法第
    320條第1項之竊盜罪嫌，就犯罪事實欄一、(二)部分所為，係
    犯刑法第321條第2項、第1項第3款之攜帶兇器竊盜未遂罪嫌
    。被告所犯上開各罪間，犯意各別，行為互殊，請分論併罰
    。被告就犯罪事實欄一、(二)部分犯行，僅止於未遂階段，為
    未遂犯，請依刑法第25條第2項規定，減輕其刑。查被告有
    如犯罪事實欄所載之論罪科刑執行情形，有本署刑案資料查
    註紀錄表附卷可參，其於刑之執行完畢後，5年內故意再犯
    本件有期徒刑以上之罪，為累犯，請依刑法第47條第1項之
    規定，加重其刑。
三、依刑事訴訟法第251條第1項提起公訴。
    此  致
臺灣基隆地方法院
中    華    民    國   100    年    8     月    31    日
                              檢  察  官  張志明
上正本證明與原本無異
中    華    民    國   100    年    9     月    25    日
                              書  記  官  林子堯
附錄所犯法條：
中華民國刑法第320條（普通竊盜罪、竊佔罪）
意圖為自己或第三人不法之所有，而竊取他人之動產者，為竊盜
罪，處5年以下有期徒刑、拘役或5百元以下罰金。
意圖為自己或第三人不法之利益，而竊佔他人之不動產者，依前
項之規定處斷。
前二項之未遂犯罰之。
中華民國刑法第321條（加重竊盜罪）
犯竊盜罪而有下列情形之一者，處6月以上、5年以下有期徒刑，
得併科新臺幣10萬元以下罰金：
一、侵入住宅或有人居住之建築物、船艦或隱匿其內而犯之者。
二、毀越門扇、牆垣或其他安全設備而犯之者。
三、攜帶兇器而犯之者。
四、結夥三人以上而犯之者。
五、乘火災、水災或其他災害之際而犯之者。
六、在車站、埠頭、航空站或其他供水、陸、空公眾運輸之舟、
    車、航空機內而犯之者。
前項之未遂犯罰之。